臺灣花蓮地方法院刑事判決　　　　　　99年度交簡上字第35號
上　訴　人　臺灣花蓮地方法院檢察署檢察官
上　訴　人
即　被　告　謝福來
上列上訴人即被告因公共危險等案件，上訴人等不服本院花蓮簡
易庭99年度花交簡字第396號中華民國99年9月29日第一審刑事簡
易判決（原聲請簡易判決處刑案號：99年度偵字第3329號），提
起上訴，本院管轄之第二審合議庭判決如下：
    主  文
上訴均駁回。
謝福來緩刑貳年。
    事實及理由
一、程序事項：查被告謝福來不服本院第一審判決提起上訴，其
    上訴狀僅記載其與告訴人吳中陽已達成和解，請求從輕量刑
    等語；另檢察官上訴意旨則認被告酒後駕車，故意違法，極
    不遵守交通規則，致告訴人受有腿骨骨折之嚴重傷害，迄未
    與告訴人達成和解，犯後態度惡劣，斷無僅科處有期徒刑 2
    月之理，量刑顯屬過輕等語。嗣於本院準備程序時，檢察官
    即陳明其本案上訴範圍僅限於過失傷害罪部分，另被告則表
    明伊就原審判決全部提起上訴等語。是本案就檢察官上訴部
    分，本院審理範圍僅限於原審判決關於被告所犯過失傷害罪
    部分；就被告上訴部分，原審判決則全均在本院審理範圍內
    ，合先敘明。
二、本案經本院審理結果，認本院第一審判決以上訴人即被告犯
    刑法第185條之3之公共危險罪及同法第284條第1項前段之過
    失傷害罪，各量處有期徒刑2月，應執行有期徒刑3月，並諭
    知如易科罰金，以新臺幣（下同）1,000元折算1日，其認事
    用法均無違誤，量刑亦屬適當，應予維持，就第一審簡易判
    決書（如附件）所記載之事實、證據及理由，除就證據部分
    補充被告於本院準備程序及審理時之自白、告訴人於本院準
    備程序時之陳述及被告之普通小型車駕駛執照、車號Q4－04
    80號自用小客車行車執照、花蓮縣警察局查獲涉嫌公共危險
    案件不能安全駕駛簡易測試記錄表、刑法第185條之3案件測
    試觀察記錄表各1份外，餘均引用之。
三、核上訴人即被告所為，係犯刑法第185條之3之公共危險罪，
    以及同法第284條第1項前段之過失傷害罪。原審審酌酒後駕
    車之危害及酒後不應駕車之觀念，已透過學校教育、政令宣
    導及各類媒體廣為介紹傳達各界週知多年，上訴人即被告對
    於酒後不能駕車，及酒醉駕車之危險性，應有相當之認識，
    詎其明知飲酒致醉，不能安全駕駛，猶駕車上路，顯心存僥
    倖，並缺乏尊重其他用路人生命、財產安全之觀念，且上訴
    人即被告肇事後施以酒精測試濃度甚高，不慎與告訴人所騎
    乘之普通重型機車發生碰撞，致告訴人受有傷害，被告所涉
    過失之程度、告訴人所受之損害、斯時尚未與告訴人達成和
    解，惟其於犯罪後尚能坦承犯行等一切情狀，就所犯公共危
    險罪部分量處有期徒刑 2月，另就所犯過失傷害罪部分，依
    道路交通管理處罰條例第86條第1項及刑法第 62條前段等規
    定先加後減後，量處有期徒刑2月，併定應執行有期徒刑3月
    ，且諭知以1,000元折算1日之易科罰金折算標準，認事用法
    均無不當，量刑亦均屬妥適，應予維持。至於宣告刑之輕重
    ，核屬量刑問題，而本屬事實審法院得依職權自由裁量之事
    項；茲上訴人即被告之上訴意旨僅以原審無從審酌之原審判
    決後之和解情事，請求從輕量刑云云，核其上訴，顯無理由
    。另告訴人與被告於原審判決後，已與告訴人於99年10月14
    日，經花蓮縣花蓮市調解委員會調解成立，被告業已如數賠
    付40萬元，保險部分告訴人亦已領取部分保險理賠金，其餘
    部分則尚與保險公司協調中等情，為上訴人即被告及告訴人
    所是認，並有調解書影本及被告於99年10月18日先行給付 5
    萬元予告訴人之收據各 1份附卷可稽，告訴人於本院準備程
    序時，亦陳明上訴人即被告家境似乎不佳，且因罹患癌症，
    復已調解成立，而願意原諒並給被告一個機會，就本案如何
    處理並無意見等語，是上開所述檢察官循告訴人請求而上訴
    之意旨，即已失所附麗，亦無理由，是檢察官及被告本案之
    上訴，自應均予駁回。
四、末查上訴人即被告前無因犯罪經法院判處罪刑之紀錄，有臺
    灣高等法院被告前案紀錄表 1份在卷供參，是其未曾因故意
    犯罪受有期徒刑以上刑之宣告，素行尚佳，於警詢、偵查、
    原審訊問及本院準備程序、審理時，均坦承犯行，犯後態度
    良好，現已與告訴人達成和解，兼衡被告患有舌惡性腫瘤，
    為一輕度聲語障之身心障礙人士，其母年事已高（86歲），
    仍待其扶養等情，業據告訴人陳明在卷，並有上訴人即被告
    之財團法人佛教慈濟綜合醫院診斷證明書、中華民國身心障
    礙手冊影本及其與母親之戶籍謄本各 1份存卷為憑，是上訴
    人即被告於此情形下，猶仍勉力如數賠付調解書所載之上開
    非低款項，以填補其本案各該犯行所造成之實害，告訴人復
    已表明宥恕之意，是被告應係一時失慮，誤蹈刑章，經此程
    序，當知警惕而信無再犯之虞，本院衡諸上情，認原審判決
    所量處之刑，以暫不執行為適當，爰併予宣告緩刑 2年，用
    啟自新。
據上論斷，應依刑事訴訟法第455條之1第 1項、第3項、第368條
、第373條，刑法第74條第1項第1款，判決如主文。
本案經檢察官陳鴻濤到庭執行職務。
中    華    民    國   100    年    1     月    27    日
                  刑事第四 庭   審判長法  官  陳月雯
                                      法  官  戴韻玲
                                      法  官  黃鴻達
上列正本證明與原本無異。
本件不得上訴。
中    華    民    國   100    年    1     月    27    日
                                      書記官